臺灣臺中地方法院刑事裁定　　　　　　96年度撤緩更字第11號
聲　請　人　臺灣臺中地方法院檢察署檢察官
受　刑　人　甲○○
上列聲請人因受刑人妨害風化案件，聲請撤銷緩刑之宣告（96年
執聲字第222號），前經本院裁定（96年度撤緩字第28號），再
經臺灣高等法院臺中分院撤銷發回（96年度抗字第219號），本
院更為裁定如下：
    主  文
聲請駁回。
    理  由
一、聲請意旨略稱：受刑人甲○○因犯妨害風化案件，經本院於
    民國九十五年三月三日以九十五年度訴字第一○二號（九十
    四年度偵字第一八○五一號）判處有期徒刑一年三月，緩刑
    三年，嗣於九十五年四月三日確定在案。惟其於緩刑期內之
    九十五年四月九日復犯妨害自由罪，經本院於九十五年十一
    月二日以九十五年度中簡字第三○四六號判處拘役四十日，
    並已於九十五年十二月四日確定在案。經核受刑人甲○○於
    緩刑期內再犯暴力性犯罪，顯見其於緩刑期內惡意違反法律
    秩序，原宣告之緩刑對其難收矯治教化之效，爰聲請將上述
    緩刑之宣告，予以撤銷等語。
二、按刑法於九十四年二月二日修正公布，並於九十五年七月一
    日施行。而關於緩刑之撤銷，修正前刑法第七十五條規定：
    「受緩刑之宣告而有左列情形之一者，撤銷其宣告：一、緩
    刑期內更犯罪，受有期徒刑以上刑之宣告者。二、緩刑前犯
    他罪，而在緩刑期內受有期徒刑以上刑之宣告者。因過失犯
    罪者，不適用前項之規定。」；修正後刑法第七十五條則規
    定：「受緩刑之宣告，而有下列情形之一者，撤銷其宣告：
    一、緩刑期內因故意犯他罪，而在緩刑期內受不得易科罰金
    之有期徒刑以上刑之宣告確定者。二、緩刑前因故意犯他罪
    ，而在緩刑期內受不得易科罰金之有期徒刑以上刑之宣告確
    定者。前項撤銷之聲請，於判決確定後六月以內為之。」；
    另增訂刑法第七十五條之一，規定：「受緩刑之宣告而有下
    列情形之一，足認原宣告之緩刑難收其預期效果，而有執行
    刑罰之必要者，得撤銷其宣告：一、緩刑前因故意犯他罪，
    而在緩刑期內受得易科罰金之有期徒刑、拘役或罰金之宣告
    確定者。二、緩刑期內因故意犯他罪，而在緩刑期內受得易
    科罰金之有期徒刑、拘役或罰金之宣告確定者。三、緩刑期
    內因過失更犯罪，而在緩刑期內受有期徒刑之宣告確定者。
    四、違反第七十四條第二項第一款至第二款所定負擔情節重
    大者。前條第二項之規定，於前項第一款至第三款情形亦適
    用之。」。次按，於九十四年一月七日刑法修正施行前，受
    緩刑之宣告，九十四年一月七日修正刑法施行後，仍在緩刑
    期內者，適用九十四年一月七日修正施行之刑法第七十五條
    、第七十五條之一及第七十六條規定，刑法施行法第六條之
    一定有明文。從而，本件係依舊法宣告緩刑，迄新法施行後
    仍在緩刑期間內，即應適用修正後刑法第七十五條及第七十
    五條之一為緩刑之撤銷，合先敘明。
三、另考之刑法第七十五條之一第一項之立法意旨略以：關於緩
    刑之撤銷，現行法第七十五條第一項固已設有兩款應撤銷緩
    刑之原因；至得撤銷緩刑之原因，則僅於保安處分章內第九
    十三條第三項與撤銷假釋合併加以規定，體例上不相連貫，
    實用上亦欠彈性。爰參酌德國及奧地利現行立法例增訂得撤
    銷之原因，其中現行關於緩刑前或緩刑期間故意犯他罪，而
    在緩刑期內受得易科罰金之有期徒刑之宣告者，列為應撤銷
    緩刑之事由，因認過於嚴苛，而排除第七十五條應撤銷緩刑
    之事由，移列至得撤銷緩刑事由，俾使「法官依被告再犯情
    節，而裁量是否撤銷先前緩刑之宣告」；其次，如有前開事
    由，但判決宣告拘役、罰金時，可見行為人仍未見悔悟，有
    列為得撤銷緩刑之事由，以資彈性適用，爰於第一項第一款
    、第二款增訂之。又本條採用裁量撤銷主義，賦與法院撤銷
    與否之權限，特於第一項規定實質要件為「足認原宣告之緩
    刑難收其預期效果，而有執行刑罰之必要」，供作審認之標
    準。亦即於上揭「得」撤銷緩刑之情形，法院應依職權本於
    合目的性之裁量，妥適審酌受刑人所犯前後數罪間，關於法
    益侵害之性質、再犯之原因、違反法規範之情節是否重大、
    被告主觀犯意所顯現之惡性及其反社會性等情，是否已使前
    案原為促使惡性輕微之被告或偶發犯、初犯改過自新而宣告
    之緩刑，已難收其預期之效果，而確有執行刑罰之必要，此
    與刑法第七十五條第一項所定二款要件有一具備，即毋庸再
    行審酌其他情狀，應逕予撤銷緩刑之情形不同。
四、經查：
  (一)本件受刑人甲○○因犯妨害風化案件，經本院於九十五年
      三月三日以九十五年度訴字第一○二號判決判處有期徒刑
      一年三月，緩刑三年，並於九十五年四月三日確定在案。
      受刑人嗣於緩刑期內之九十五年四月九日因故意更犯妨害
      自由罪，經本院於九十五年十一月二日以九十五年度中簡
      字第三○四六號判決判處拘役四十日，並得易科罰金，而
      於九十五年十二月四日確定等情，有前開判決正本及臺灣
      高等法院被告前案紀錄表在卷可按，是受刑人甲○○於緩
      刑期內，因故意犯他罪，而於緩刑期內受得易科罰金之拘
      役宣告確定，堪以認定。
  (二)惟觀諸受刑人於緩刑期內所犯妨害自由罪之犯罪事實，係
      其於九十五年四月九日因欲與前女友乙○○解決交往期間
      其所支出之費用問題，乃以右手推壓乙○○強要乙○○上
      車未遂，有上開本院九十五年度中簡字第三○四六號刑事
      判決一份附卷可稽，並經本院調取全案刑事卷宗核閱屬實
      。而受刑人於本院訊問時亦陳稱：當時伊有推她，她自己
      本來就要上車等語（見本院九十六年五月二十九日訊問筆
      錄），則受刑人雖確有推乙○○之舉動，然此推壓乙○○
      要其上車未遂之舉，並未造成乙○○身體上之傷害，顯與
      一般暴力犯罪不同，亦難以此認定受刑人係惡意違反法律
      秩序，且本件經本院斟酌上開情節後，亦僅宣告拘役四十
      日，顯見受刑人之犯罪情節尚屬輕微。再衡諸受刑人所犯
      上開二案件，案件類型迥異，犯罪型態、原因、侵害法益
      及社會危害程度亦全然不同，尚難僅因其後之妨害自由犯
      罪，即遽行推認本院九十五年度訴字第一○二號妨害風化
      案件中所宣告之緩刑，有何難以收預期效果，有執行刑罰
      必要之情形。本院審酌前開各情，尚難認受刑人原宣告之
      緩刑難收其預期效果，有執行刑罰之必要者，而與刑法第
      七十五條之一第一項第二款之規定相符。又聲請人復未提
      出受刑人原宣告之緩刑難收其預期效果之具體事證以供本
      院審酌，是所為本件聲請，於法尚有未合，應予駁回。
五、爰依刑事訴訟法第二百二十條，裁定如主文。
中　　華　　民　　國　　96　　年　　6 　　月　　14　　日
                  臺灣臺中地方法院刑事第二庭
                                  法  官  許金樹
上正本證明與原本無異。
如不服本裁定應於送達後五日內向本院提出抗告狀。
中　　華　　民　　國　　96　　年　　6 　　月　　14　　日
                                  書記官  王崑煜
